【裁判字號】    98,訴,2056
【裁判日期】    990212
【裁判案由】    強盜等
【裁判全文】
臺灣彰化地方法院刑事判決              98年度訴字第2056號
公  訴  人  臺灣彰化地方法院檢察署檢察官
被      告  己○○
選任辯護人  張志隆律師
上列被告因犯強盜等案件，經檢察官提起公訴（98年度偵字第10
080 、10429 號）及追加起訴，本院判決如下：
    主  文
己○○犯竊盜罪，處有期徒刑伍月。又犯竊盜罪，處有期徒刑肆
月。又犯竊盜罪，處有期徒刑伍月，扣案之鑰匙壹支沒收。又犯
攜帶兇器強盜罪，處有期徒刑捌年陸月。又犯毀損他人物品罪，
處有期徒刑參月。又犯恐嚇危害安全罪，處有期徒刑陸月。應執
行有期徒刑拾年，扣案之鑰匙壹支沒收。
    事  實
一、己○○前因竊盜案件，經本院以82年度易字第440 號判決判
    處有期徒刑8 月確定（第1 案）；且因違反麻醉藥品管理條
    例案件，經本院以82年度易字第536 號判決判處有期徒刑8
    月確定，嗣經臺灣高等法院臺中分院以82年度上易字第1568
    號判決駁回上訴而確定（第2 案），上開第1 、2 案再經本
    院以83年度聲字第729 號裁定合併定其應執行刑為有期徒刑
    1 年2 月確定。又因侵占、違反麻醉藥品管理條例案件，經
    本院以83年度易字第550 號判決分別判處有期徒刑5 月、10
    月，並定應執行有期徒刑1 年1 月確定（第3 案）；且因違
    反肅清煙毒條例、藥事法案件，經本院以83年度訴字第914
    號判決分別判處有期徒刑2 年6 月、8 月，並定應執行有期
    徒刑3 年確定（第4 案），上開第3 、4 案再經本院以83年
    度聲字第1484號裁定合併定其應執行刑為有期徒刑4 年確定
    。上開案件嗣經送監接續執行，於民國85年9 月5 日因縮短
    刑期假釋出監付保護管束，其於假釋期間，復因違反麻醉藥
    品管理條例案件，經本院以86年度易字第1599號判決判處有
    期徒刑8 月確定（第5 案）；且因竊盜案件，經本院以87年
    度易字第1051號判決判處有期徒刑5 月確定（第6 案），並
    撤銷其上開假釋，再送監與前揭殘刑接續執行，於89年6 月
    16日因縮短刑期假釋出監付保護管束。其於假釋期間，復因
    違反懲治盜匪條例案件，經本院以90年度訴字第780 號判決
    判處有期徒刑7 年6 月，嗣經臺灣高等法院臺中分院以91年
    度上訴字第709 號及最高法院以92年度台上字第779 號判決
    駁回上訴而確定（第7 案），並再撤銷其上開假釋，續送監
    執行前揭殘刑，暨執行違反懲治盜匪條例所處之有期徒刑7
    年6 月，於97年10月24日因縮短刑期假釋出監付保護管束，
    應至98年11月18日始縮刑期滿（不構成累犯）。
二、詎其仍不知悔改，復基於意圖為自己不法所有之犯意，分別
    為下列竊盜犯行：
（一）先於98年9 月12日凌晨1 時40分許，在彰化縣員林鎮○○
      里○○路後火車站前，以自備鑰匙1 支（未扣案）啟動機
      車電源方式，竊取庚○○所有之車牌號碼G78-400 號重型
      機車1 部【2003年份，價值約新臺幣（下同）15000 元】
      ，得手後供己代步使用。
（二）又其為避免騎乘上開竊得之重型機車易遭警查緝，復於98
      年9 月15日凌晨2 時許，在彰化縣員林鎮南平里果菜市○○○○○道路旁，徒手竊取乙○○所有車牌號碼LHW-105
      號重型機車（1994年份）之車牌1 面，欲改懸掛在該車牌
      號碼G78-400 號重型機車使用。茲因庚○○就上開機車遭
      竊乙事報警處理，經警於98年10月8 日上午8 時30分許，
      在彰化縣員林鎮○○里○○路○段167 巷190 弄32號前，
      尋獲該部G78-400 號重型機車，並在機車置物箱內發現該
      LHW-105 號車牌1 面，及在機車旁手提帶內查獲行動電話
      1 支，經比對該支行動電話序號得悉搭配之門號0000-000
      000 號係己○○所申辦使用，始循線查悉上情。
（三）另於98年11月6 日晚間9 時30分許，在彰化縣員林鎮○○
      里○○路「台鳳廣場」，以自備鑰匙1 支（已扣案）啟動
      機車電源方式，竊取甲○○所有之車牌號碼KXN-150 號重
      型機車1 部（1996年份，價值約5000元），得手後供己代
      步使用。
三、又己○○於98年11月17日凌晨零時許，攜帶客觀上足以對人
    之生命、身體、安全構成威脅，具有危險性而可供兇器使用
    、長約30、40公分之不明刀械1 支（置放在側背包內，未扣
    案），騎乘前開竊得之車牌號碼KXN-150 號重型機車，行至
    彰化縣大村鄉○○村○○路1 巷1 號前時，見辛○○（27年
    5 月28日出生，相當瘦小虛弱）隻身1 人騎乘腳踏車，年老
    可欺，竟基於意圖為自己不法所有之犯意，上前佯裝要幫助
    辛○○牽腳踏車，而趁機將辛○○推倒在地，並將辛○○臉
    部按壓在地面，致辛○○受有臉之開放性傷口、腦震盪後症
    候群、頭部損傷等傷害，以此等強暴方式至使辛○○受到壓
    制無法抗拒，而強取辛○○口袋內之國民身分證、印章及現
    金約2 萬元，得手後，為避免辛○○聲張呼救，另基於毀損
    他人物品之犯意，持上開刀械將辛○○所有之前揭腳踏車前
    後輪胎割破，足以生損害於辛○○，復脫下辛○○長外褲（
    僅留內褲），隨後揚長而去。適有民眾丙○○、丁○○、戊○○等人騎乘機車經過，見年邁之辛○○遭己○○強盜，立
    即驅車追趕至彰化縣員林鎮○○路○ 段235 巷內，己○○因
    機車油料不足而減慢速度，並基於恐嚇危害人之生命、身體
    安全之犯意，對丙○○、丁○○、戊○○恫稱：不要再追趕
    了等語，且持上開刀械向丙○○、丁○○、戊○○揮舞比劃
    、作勢靠近，示意如不離去即將加害，致使丙○○、丁○○
    、戊○○因而心生畏懼，致生危害於渠等之安全，丙○○等
    人因考量自身安全而先行離開，並報警處理。嗣己○○於逃
    逸過程中機車油料用罄，隨即騎至彰化縣員林鎮○○里○○
    路○ 段東北巷105 號友人吳義芳住處，並撥打電話要求另1
    名友人黃克明幫忙購買汽油，黃克明遂持汽油前往吳義芳住
    處為己○○添加汽油，己○○在機車加油後離去，惟因警員
    於同日1 時15分許，發現己○○所騎乘作案之KXN-150 號機
    車，出現在吳義芳上開住處，乃盤查在場之吳義芳、黃克明
    後，始循線查獲己○○犯案。
四、案經辛○○訴由臺灣彰化地方法院檢察署檢察官偵查起訴。
    理  由
壹、程序部分：
    按於第一審辯論終結前，得就與本案相牽連之犯罪或本罪之
    誣告罪，追加起訴，刑事訴訟法第265 條第1 項定有明文，
    而所謂相牽連案件，依同法第7 條之規定，包括一人犯數罪
    、數人共犯一罪或數罪等情形，本件被告己○○經臺灣彰化
    地方法院檢察署檢察官以98年度偵字第10080 、10429 號提
    起公訴，與經追加起訴部分（即被告己○○對於丙○○、丁○○、戊○○涉犯恐嚇犯行部分）間，乃一人犯數罪之相牽
    連案件關係，經檢察官於第一審辯論終結前追加起訴（檢察
    官於99年2 月4日 審判期日以言詞追加起訴），自屬合法，
    先予敘明。
貳、證據能力部分：
一、按被告以外之人於偵查中向檢察官所為陳述，除顯有不可信
    之情況者外，得為證據，刑事訴訟法第159 條之1 第2 項定
    有明文。偵查中對被告以外之人（包括證人、鑑定人、告訴
    人、被害人及共同被告等）所為之偵查筆錄，或被告以外之
    人向檢察官所提之書面陳述，性質上均屬傳聞證據。惟現階
    段刑事訴訟法規定檢察官代表國家偵查犯罪、實施公訴，依
    法其有訊問被告、證人及鑑定人之權，證人、鑑定人且須具
    結，而實務運作時，檢察官偵查中向被告以外之人所取得之
    陳述，原則上均能遵守法律規定，不致違法取供，其可信度
    極高，職是，被告以外之人前於偵查中已具結而為證述，除
    反對該項供述得具有證據能力之一方，已釋明「顯有不可信
    之情況」之理由外，不得遽指該證人於偵查中之陳述不具證
    據能力。查本件證人丙○○、吳義芳於檢察官偵查中經具結
    之陳述，被告及辯護人未曾提及檢察官在偵查時有不法取供
    之情形，復未釋明上開證人之陳述有顯不可信之情況，依上
    說明，上開證人於偵查中經具結之證言自均具有證據能力。
二、又被告以外之人於審判外之陳述，雖不符刑事訴訟法第159
    條之1 至第159 條之4 之規定，而經當事人於審判程序同意
    作為證據，法院審酌該言詞陳述或書面陳述作成時之情況，
    認為適當者，亦得為證據。當事人、代理人或辯護人於法院
    調查證據時，知有第159 條第1 項不得為證據之情形，而未
    於言詞辯論終結前聲明異議者，視為有前項之同意，刑事訴
    訟法第159 條之5 定有明文。立法意旨在於傳聞證據未經當
    事人之反對詰問予以核實，原則上先予排除，惟若當事人已
    放棄詰問或未聲明異議，基於證據資料愈豐富，愈有助於真
    實發現之理念，且強化言詞辯論主義，法院自可承認該傳聞
    證據例外擁有證據能力。本案其餘供述證據及非供述證據，
    公訴人、被告及其選任辯護人均不爭執其證據能力，本院復
    衡以該等供述證據作成時之情況，應為適當，且本案亦無證
    據證明有執法人員違法取證之情事，自均得採為證據。
參、實體部分：
一、訊據被告己○○固坦承有為上開3 件竊盜犯行，及有推倒辛○○而強取辛○○財物，並經丙○○、丁○○、戊○○等人
    追趕後有持刀與渠等對峙之事實，惟矢口否認有何攜帶刀械
    強盜、毀損及恐嚇之情事，辯稱：伊雖有搶奪辛○○之財物
    ，惟並無持刀械強盜辛○○，也未持刀割破辛○○之腳踏車
    輪胎，並因遭丙○○、丁○○、戊○○等人追趕，伊才會拿
    起放在機車之刀子，要求丙○○等人先離去，持刀只是要防
    身，並無恐嚇意思云云。經查：
（一）上開3 件竊盜犯行部分，業據被告己○○於本院審理時坦
      承不諱，且經證人即被害人庚○○於98年10月8 日警詢中
      、莊巧（即乙○○之母）於98年11月26日警詢中、甲○○
      於98年11月18日警詢中指證綦詳（參見員林分局員警刑字
      第0980028995號警卷第3-5 頁；員林分局員警刑字第0980
      028302號警卷第12頁），復有車輛協尋電腦輸入單（車號
      G78-400 號，車主：庚○○）、車輛尋獲電腦輸入單（車
      號KXN-150 號，車主：甲○○）、門號0000-000000 號行
      動電話通聯調閱查詢單（申登人：己○○）、車籍查詢基
      本資料詳細畫面（車號LHW-105 號，車主：乙○○）、現
      場查證照片及贓物認領保管單（具領人莊巧、甲○○）等
      件附卷可稽，暨有鑰匙1 支扣案可資佐證，足徵被告之自
      白與事實相符，堪以採信。
（二）上開攜帶兇器強盜、毀損及恐嚇犯行部分，則據證人即被
      害人辛○○於98年11月17日、18日警詢中及本院99年2 月
      4 日審理中指訴綦詳，並經證人即被害人丙○○、丁○○
      、戊○○分別於98年11月17日、18日警詢、98年12月2 日
      偵查中及本院99年2 月4 日審理中指證明確，復據證人即
      被告友人黃克明、吳義芳各於98年11月17日警詢及98年12
      月2 日偵查中證述屬實（參見員林分局員警刑字第098002
      8302號警卷第8-11、13-22 頁；98年度偵字第10080 號偵
      卷第21-26 頁；本院卷第108-120 頁），暨有辛○○遭搶
      奪現場照片及員生醫院診斷書等件附卷可稽。
（三）至被告固辯稱：伊並未持刀械強盜辛○○財物或割破辛○○腳踏車輪胎，亦未恐嚇丙○○等人云云。惟查：
１、證人辛○○於警詢及本院審理中已陳明：當天被告騎機車經
    過伊身旁，假裝要幫伊牽腳踏車，就趁機將伊及腳踏車都推
    倒，用手將伊臉按壓在地上，伊的額頭磨損受傷，伊沒有什
    麼力氣喊叫，後來有學生發現過來看伊，並且去追趕被告，
    伊起身要騎腳踏車時，發現腳踏車不能騎了，才注意到腳踏
    車前後2 個輪胎遭利器割破，破裂處很平整，輪胎都不能用
    了，腳踏車後來去修好了等語；而證人即到場處理警員吳家
    良亦於本院99年2 月4 日審理時到庭證述：「當天凌晨12點
    左右，我們接到民眾報案說有人被搶，就到現場看到辛○○
    在那邊，說他有受傷，我們先把他送到員生醫院，然後詢問
    過程，他說他回家路上被搶奪，搶了現金約兩萬多，還有一
    些證件，有3 位學生看到案發現場，一路跟隨被告到員林鎮
    ○○路那邊，當時腳踏車上的零食等散落一地，辛○○有說
    他的腳踏車不能騎，是用牽的回去，我有去問辛○○他腳踏
    車為什麼破掉，去那裡修理，他說腳踏車被己○○割破，隔
    天有去修理，後來我又問他去何處修理，他就說經過人家介
    紹去機車行修理腳踏車輪胎」等語，參諸被告當天確有攜帶
    1 支30、40公分之刀械在身上（業據證人丙○○等人證述明
    確，被告亦坦認有持該刀械與丙○○等人對峙），而被害人
    辛○○本來騎乘腳踏車行經該處，在遭被告強取財物後，該
    腳踏車輪胎即遭利器割破，堪信被告確有持刀械割破辛○○
    腳踏車輪胎之情事。
２、次按強盜罪之態樣包含強暴與脅迫，所謂強暴，係直接或間
    接對於人之身體施以暴力，以壓制被害人之抗拒之狀態而言
    ；脅迫則係指行為人以威嚇之方法使被害人心理上產生恐懼
    ，以達到至使不能抗拒之程度（最高法院94年度臺上字第70
    41號判決可參）。且強盜罪之強暴、脅迫，以所施用威嚇之
    程度，客觀上足以壓抑被害人之意思，至使不能抗拒為已足
    。至施用之威嚇手段，客觀上是否足以壓抑被害人之意思自
    由，應依一般人在同一情況下，其意思自由是否因此受壓制
    為斷，不以被害人之主觀意思為準（此觀最高法院87年度臺
    上字第3705號判決即明）。本案被告己○○攜帶客觀上對人
    之生命、身體、安全構成威脅而具危險性之刀械1 支，且被
    告正值壯年，體格壯碩，力氣不小，相較於被害人辛○○已
    年逾70歲高齡，且體形格外瘦弱，沒什麼力氣，被告將老邁
    之辛○○推倒在地，並將辛○○之臉強壓在地上，而強行取
    走辛○○身上之現金及證件，該行為外觀，自足以使被害人
    辛○○產生畏懼，雖因天色昏暗辛○○未能注意到被告所攜
    帶之刀械，惟以被告及被害人二人身形相差懸殊，且被害人
    已屬年邁老弱之人，衡情身處此種情境，當足以感受自身生
    命、身體、安全所可能遭受之危險，於客觀上顯已達到使一
    般人在心理上處於不能抗拒之狀態，被告顯係以強暴之方式
    使被害人內心恐懼而達到無法抵抗之程度，以遂行強取財物
    之目的至明。再按刑法第321 條第1 項第3 款所「攜帶兇器
    而犯之者」，係以行為人攜帶兇器為其加重條件，此所謂兇
    器，其種類並無限制，凡客觀上足對人之生命、身體、安全
    構成威脅，具有危險性之兇器均屬之，且祇須犯罪時攜帶此
    種具有危險性之兇器為已足，並不以攜帶之初有行兇之意圖
    為必要（最高法院79年度臺上字第5253號判例要旨可供參照
    ）。查被告為上開強盜犯行時所持之刀械1 支，長約30、40
    公分，係屬金屬材質、質地堅硬，客觀上足為對人之生命、
    身體、安全構成威脅之兇器無訛，是以被告攜帶兇器強盜財
    物之犯行，應堪認定。
３、再證人丙○○、丁○○、戊○○於本院審理時已明白證述渠
    等遭被告己○○持刀械恐嚇之情形，證人丙○○證述：「當
    時我們不知道發生什麼狀況，因為現場很昏暗，接著老先生
    爬起來，滿臉是血，沒有穿褲子，他說他的錢被搶了。接著
    我們3 人就跟上去追被告。他停下來，我們就跟著停下來，
    他就一陣狂罵，基本上都是滿難聽的髒話。當時還滿緊張的
    ，他還有背一個側背的包包，手一直放在裡面，好像要拿什
    麼東西，我們3 個男生都比他高，但也不敢靠近他。他包包
    裡面是1 支約30、40公分類似砍柴的柴刀。對峙了約5 到10
    分鐘，他就逼近好像要砍我們，當時我很害怕，我感覺另一
    個郭同學已經嚇傻了，都沒有說話，我跟戊○○就對被告說
    你不要再靠近我們，我們走。然後我們上機車，他還拿著刀
    子衝過來，我們機車跟他機車也很靠近，我們走的時候，他
    拿刀子過來作勢要砍，我們又馬上下車，僵持約有1 、2 分
    鐘，我們跟他說叫他後退一點，我們願意離開」等語；證人
    丁○○證稱：「接著看到老先生站起來，滿臉是血，說他被
    搶了，我們騎車去追被告，追到山腳路某處民宅，被告主動
    停下來，我們也跟著停下來，被告有說恐嚇的話，就是髒話
    ，有從側背包拿出類似砍柴用的刀，大概約40公分，我們不
    敢靠近，當時很害怕，他就拿刀子出來這樣在我面前揮舞，
    並且慢慢靠近，我面對被告，我站得比較後面，另兩位同學
    站得比較前面，我們有試圖想要靠近，但是被告有拿刀，他
    說不要再跟過來，他說你們趕快走就不對你們怎麼樣」等語
    ；證人戊○○證述：「看到老先生站起來，衣衫不整，滿臉
    都是血，他說我被搶了，他上半身有穿，下半身只剩下四角
    內褲，沒有穿外褲，我們就去追被告，被告騎車當中試圖要
    從背包掏東西，但沒有掏出來，追到山腳路被告停下來，他
    就叫我們不要再追了，然後從背包拿出刀子來，是一把劈柴
    刀，被告有拿柴刀揮舞要靠近，當時感到很害怕，想說先離
    開再報警，後來我有說『不要再靠近我們，我們願意走』」
    等語。雖被告係欲阻止丙○○等人再行追趕，然被告持上開
    刀械對丙○○等人揮舞作勢靠近，並示意勿再追趕否則將予
    加害，致丙○○、丁○○、戊○○心生畏懼害怕而離開，應
    仍屬恐嚇危害他人安全，被告否認此部分犯行，亦無足採。
（四）綜上所述，本案事證已臻明確，被告上開犯行均堪認定，
      應依法論科。
二、論罪科刑：
（一）核被告己○○所為：就上開3 件竊盜犯行部分，均係犯
      刑法第320 條第1 項之普通竊盜罪；就攜帶刀械強盜辛○○部分，被告於實施上開強盜行為時，有刑法第321 條
      第1 項第3 款攜帶兇器之加重情形，係犯同法第330 條第
      1 項之攜帶兇器強盜罪；就持刀械割破辛○○所有之腳
      踏車輪胎部分，係犯同法第354 條之毀損他人物品罪（起
      訴書漏載此部分論罪法條，業經公訴人當庭補充尚涉犯刑
      法第354 條）；就持刀械恐嚇丙○○、丁○○、戊○○
      部分，係犯刑法第305 條之恐嚇危害安全罪。被告以一恐
      嚇行為而使丙○○、丁○○、戊○○心生畏懼，致生危害
      於安全，為想像競合犯，應從一重處斷。另參諸最高法院
      91年度臺上字第14 41 號判決意旨：「犯強盜罪，於實施
      強暴行為之過程中，如別無傷害之故意，僅因拉扯致被害
      人受有傷害，乃施強暴之當然結果，固不另論傷害罪；然
      因強盜罪非以傷害人之身體為當然之手段，若具有傷害犯
      意且發生傷害之結果，自應另負傷害罪責，如經合法告訴
      且與強盜罪有方法結果之牽連關係，即應依刑法第55條之
      規定處斷」，查被告己○○否認有傷害辛○○之意思，而
      被告推倒辛○○而強取財物，辛○○因推倒受壓制在地時
      碰撞額頭受傷，被告係於實施強暴行為之過程中造成辛○○受傷，應無另行傷害辛○○之故意，依前揭意旨不另論
      傷害罪。又被告所犯上開3 件竊盜、攜帶兇器強盜、毀損
      他人物品及恐嚇危害安全等罪，犯意個別，行為互殊，應
      予分論併罰。
（二）爰審酌被告己○○正值青年，不思以正當途徑獲取個人所
      需，任意竊取他人財物，僅因缺錢花用，竟圖以強盜之方
      式貪圖不法利益，犯罪之動機、目的可議，且利用凌晨時
      分，對於相當年邁瘦弱之辛○○，以攜帶兇器、推倒被害
      人之方式，強取財物，行徑惡劣，對被害人造成心理之驚
      嚇甚鉅，嚴重危害社會治安，敗壞善良風氣，兼衡以被告
      有竊盜、毒品、懲治盜匪條例等多項前科（參卷附臺灣高
      等法院被告前案紀錄表），素行不良，再犯本件竊盜、強
      盜等同類型案件，惡性重大，暨參酌其前開不法之毀損、
      恐嚇之手段、所造成之損害及犯罪後僅坦承部分犯行、態
      度非佳等一切情狀，分別量處如主文所示之刑，並定其應
      執行之刑，以示懲儆。另扣案之鑰匙1 支，係被告竊取被
      害人甲○○所有之KXN-150 號機車時所使用之物，且為被
      告所有，業據被告供明在卷，爰依刑法第38條第1 項第2
      款規定併予宣告沒收。至未扣案之鑰匙1 支及不明刀械1
      支，雖係供被告犯前揭竊盜、攜帶兇器強盜、毀損及恐嚇
      等犯行所使用之物，業如前述，惟該鑰匙及不明刀械均未
      扣案，既非屬違禁物，亦無證據證明現仍存在，為免執行
      困難，爰不另予宣告沒收。
據上論斷，應依刑事訴訟法第299 條第1 項前段，刑法第320 條
第1 項、第330 條第1 項、第354 條、第305 條、第55條、第51
條第5 款、第38條第1 項第2 款，刑法施行法第1 條之1 ，判決
如主文。
本案經檢察官趙冠瑋到庭執行職務。
中    華    民    國    99    年    2     月    12    日
                 刑事第七庭    審判長法   官  余仕明
                                     法   官  胡宜如
                                     法   官  郭麗萍
以上正本證明與原本無異。
如不服本判決，應於收受判決後10日內向本院提出上訴書狀，並
應敘述具體理由；其未敘述上訴理由者，應於上訴期間屆滿後20
日內向本院補提理由書（均須按他造當事人之人數附繕本「切勿
逕送上級法院」）。
告訴人或被害人對於判決如有不服具備理由請求檢察官上訴者，
其上訴期間之計算係以檢察官收受判決正本之日期為準。
中    華    民    國    99    年    2     月    12    日
                                      書記官  吳冠慧
【附錄本案論罪科刑法條全文】
中華民國刑法第320條：
意圖為自己或第三人不法之所有，而竊取他人之動產者，為竊盜
罪，處5 年以下有期徒刑、拘役或5 百元以下罰金。
意圖為自己或第三人不法之利益，而竊佔他人之不動產者，依前
項之規定處斷。
前二項之未遂犯罰之。
中華民國刑法第330條：
犯強盜罪而有第321 條第1 項各款情形之一者，處7 年以上有期
徒刑。
前項之未遂犯罰之。
中華民國刑法第354條：
毀棄、損壞前二條以外之他人之物或致令不堪用，足以生損害於
公眾或他人者，處2 年以下有期徒刑、拘役或5 百元以下罰金。
中華民國刑法第305條：
以加害生命、身體、自由、名譽、財產之事，恐嚇他人致生危害
於安全者，處2 年以下有期徒刑、拘役或3 百元以下罰金。

司法院資訊處製作；財團法人民間司法改革基金會備份。
